Иван Кузнецов

Менеджер проектов

- **™** ivan@ikuz.me
- <u>★■ t.me/seankalejs</u>
- +79503440544
- ikuz.me
- linkedin.com/in/ivan-p-kuznetsov
- github.com/seankalejs
- 🏡 Нижний Новгород, Россия



Языки

• Русский (родной)

• Английский (С1)

Обо мне

Менеджер проектов с техническим образованием и степенью магистра в области управления инновациями с более чем 3-летним опытом работы с международными клиентами и распределенными командами, а также опытом поиска и разработки новых бизнес-моделей в компаниях.

Мои ключевые навыки



« Менеджмент

У меня глубокие знания в области управления проектами и командами, в том числе с применением таких гибких методологий разработки, как Scrum и Kanban. У меня также есть опыт в управлении продуктами и инновациями.

программирование

У меня хороший опыт работы с Python, базами данных (Oracle, MySQL) и Linux. Я также умею анализировать большие объемы данных, включая методы с использованием машинного обучения и нейронных сетей.

Я всегда ориентируюсь на потребности компании и её клиентов. Для меня важно мыслить и действовать стратегически, чтобы приносить пользу проектам и людям, на которых ориентированы мои задачи.



Я люблю выступать на публике и проводить презентации. Я всегда стараюсь помочь всем, кто обращается ко мне за помощью или советом. Кроме того, я не боюсь задавать вопросы или отвечать на них.

Опыт работы

Менеджер проектов

Skyward

Январь 2020 – Настоящее время

Управляю 6 международными проектами в сфере B2B услуг, включая два проекта, которые я запустил сам, и один проект, который был запущен с моей помощью.

- Стабилизировал качество услуг на всех моих проектах (средняя оценка удовлетворенности клиентов 4,8/5).
- Расширил сотрудничество с двумя клиентами, что позволило увеличить доходы от них более чем на 50%.
- Улучшил процесс обучения новых сотрудников, что позволило сократить время стажировки на 50% без потери качества и удовлетворенности стажеров (оценка стажерами организации и формата обучения 9/10).
- Участвовал и руководил большим количеством внутренних проектов компании, направленных на развитие сотрудников и корпоративных систем.
- Участвовал в разработке новой стратегии для компании, а точнее в доработке текущей бизнес-модели и создании новых моделей и продуктов.
- Участвовал в маркетинговой деятельности компании (менее чем за год увеличил число подписчиков компании на LinkedIn с 20 до более чем 1200).

Выполняющий обязанности руководителя команды

Skyward

Июль 2019 – Декабрь 2019

Руководил распределенной командой из 5 инженеров в сервисных проектах для 2 иностранных клиентов.

- Улучшил отношения с клиентами путем интеграции команды в решение текущих задач клиентов, а также посредством улучшения коммуникации и процесса передачи информации.
- Приобрел опыт в построении процессов и систем как на уровне проекта, так и на уровне компании.
- Развил навыки управления командой и проектами.
- Расширил знания в области администрирования Linux, баз данных Oracle и разработки на языке Python.

Инженер NOC

Skyward

April 2017 – June 2019

Выполнял задачи инженера NOC в нескольких проектах компании.

- Приобрел технические навыки в области VoIP, обмена сообщениями по протоколам SMPP и HTTP, а также базовые знания ОС Linux.
- Укрепил навык проведения презентаций путем проведения отчетных собраний на уровне компании.
- Улучшил процессы работы двух внутренних программ, что позволило упростить взаимодействие сотрудников с ними.
- Получил базовые навыки системного и процедурного мышления, а также опыт делового общения на английском языке.

Образование

Мастер менеджмента

Высшая школа экономики, 2020 – 2022

Специальность: Менеджмент инноваций (диплом с отличием)

Бакалавр в области компьютерных наук

Высшая школа экономики, 2015 – 2019

Специальность: Прикладная математика и информатика